臺灣板橋地方法院刑事判決　　　　　　　100年度易字第662號
公　訴　人　臺灣板橋地方法院檢察署檢察官
被　　　告　高慶宇
上列被告因違反毒品危害防制條例案件，經檢察官提起公訴（99
年度偵字第24058 號），本院判決如下：
    主  文
高慶宇無罪。
    理  由
一、公訴意旨略以：被告高慶宇明知愷他命（Ketamine，俗稱愷
    他命）係毒品危害防制條例第2 條第2 項第3 款所列之第三
    級毒品，不得轉讓，竟基於轉讓第三級毒品愷他命之犯意，
    於民國99年3 月14日上午5 時36分許，以其使用之門號0000
    000000號行動電話與未滿18歲之蔡○偉（84年10月生，真實
    姓名、年籍詳卷）聯絡後，於同年月15日上午11時許，在址
    設臺北縣板橋市（現改制為新北市板橋區○○○路8 號之臺
    北縣（現改制為新北市）立樹林高級中學（下稱樹林高中）
    前，由其女友即未滿18歲之劉○欣（85年4 月生，綽號「小
    妖」、真實姓名、年籍詳卷）轉交，無償轉讓1 公克以下數
    量之第三級毒品愷他命予蔡○偉1 次，供蔡○偉及未滿18歲
    之鄭○澤（84年12月生，真實姓名、年籍詳卷）施用。嗣經
    警循線查緝，始悉上情，因認被告涉有毒品危害防制條例第
    8 條第3 項之轉讓第三級毒品罪嫌。
二、按犯罪事實應依證據認定之，無證據不得認定犯罪事實；不
    能證明被告犯罪者，應諭知無罪之判決，刑事訴訟法第154
    條第2 項、第301 條第1 項分別定有明文。而認定不利於被
    告之事實，須依積極證據，苟積極證據不足為不利於被告事
    實之認定時，即應為有利於被告之認定，更不必有何有利之
    證據（最高法院30年上字第816 號判例要旨參照）。又檢察
    官對於起訴之犯罪事實，應負提出證據及說服之實質舉證責
    任。倘其所提出之證據，不足為被告有罪之積極證明，或其
    指出證明之方法，無從說服法院以形成被告有罪之心證，基
    於無罪推定之原則，自應為被告無罪判決之諭知（最高法院
    92年臺上字第128 號判例要旨參照）。
三、本件公訴人認被告高慶宇涉有毒品危害防制條例第8 條第3
    項、第9 條成年人對未成年人轉讓第三級毒品罪嫌，係以被
    告之供述、證人即少年蔡○偉、鄭○澤、劉○欣於警詢及偵
    查中之證詞、被告前揭門號行動電話於99年3 月14日之雙向
    通聯紀錄為其主要論據。
四、訊據被告高慶宇堅詞否認有何轉讓第三級毒品之犯行，辯稱
    ：伊並未自己或透過劉○欣拿愷他命給蔡○偉，伊並未施用
    或持有過愷他命，伊有聽朋友說劉○欣要害伊坐牢，因為伊
    與她分手，另伊與蔡○偉、鄭○澤之前為了劉○欣的事情有
    糾紛，有吵架，渠等所言均不實在等語。
五、經查：
（一）證人即少年蔡○偉、鄭○澤、劉○欣於警詢、偵查及本院
      審理中，先後證述如下：
   1、證人即少年蔡○偉於警詢中先證稱：第1 次於99年3 月15
      日約上午11時許在樹林高中大門口前，以300 元向被告購
      得愷他命1 小包，係被告當場將愷他命交付並收取現金，
      證人劉○欣亦在場等語，於偵查中改稱：伊不認識被告，
      僅在被告接送證人劉○欣時見過，劉○欣說被告那裡有愷
      他命，問伊與鄭○澤要不要，算伊等300 元，伊與鄭○澤
      一起抽，伊將錢交給劉○欣，劉○欣爬牆出去找被告，等
      了快1 小時之後，劉○欣拿給伊等，被告在哪裡伊不知云
      云，其於本院審理中又翻異前詞，證稱：劉○欣問伊與鄭
      ○澤要不要愷他命，伊等出於好奇，合資拿錢給劉○欣，
      劉○欣說要去跟被告拿愷他命，伊總共向劉○欣拿過2 次
      愷他命，被告均未在場，伊亦未與被告事前聯絡，均係在
      學校遇到劉○欣才購買云云。
   2、證人即少年劉○欣於警詢中證稱：蔡○偉、鄭○澤知道伊
      為被告女友，叫伊向被告購買愷他命，每次500 元買1 小
      包愷他命，每次都是由伊向被告拿愷他命1 小包後轉交蔡
      ○偉、鄭○澤，再向蔡○偉、鄭○澤拿錢給被告，最後1
      次為99年2 月底，且伊均以自己手機聯絡被告購買愷他命
      等語；其於偵查中改稱：係被告叫伊交付愷他命給蔡○偉
      、鄭○澤，不知為何渠等知悉被告有愷他命，因為渠等知
      道伊向被告拿不用錢，因此要求伊向被告拿再轉交，伊並
      未拿到錢，蔡○偉之前與被告有私人恩怨、打打殺殺很久
      云云；於審理中又證稱：伊曾經轉交過1 包以衛生紙包的
      東西給蔡○偉，地點在樹林高中外面，交付時蔡○偉、鄭
      ○澤都在場，係被告載伊過去，被告在附近，伊自己過去
      交，到那裡才知道要轉交東西，是蔡○偉、鄭○澤拜託伊
      跟被告說他們要東西，伊跟被告說完，被告再與他們電話
      聯絡，然後載伊去交付，伊都沒拿到錢云云。
   3、證人即少年鄭○澤於警詢中證稱：伊有向被告買過2 次愷
      他命，但均為蔡○偉負責與被告聯繫，購買毒品之時間、
      地點、價格伊不知道；其於偵查中改稱：伊係與劉○欣一
      起合資向被告買愷他命，拿了之後一起吸，伊在學校拿錢
      給劉○欣；於審理中則證稱：伊總共透過劉○欣拿過2 次
      愷他命，第1 次伊把錢拿給蔡○偉，與他合資，各出150
      元，在樹林高中拿錢，由蔡○偉去找劉○欣，伊沒有看見
      他們接觸經過，只有聽蔡○偉說他向劉○欣拿，他在伊面
      前打電話，然後離開，同1 天約隔1 、2 節課，蔡○偉拿
      來給伊，第2 次跟第1 次也是一樣，這兩次劉○欣都只跟
      蔡○偉接觸，伊不在現場云云。
（二）依據各該證人之證詞，可知檢察官係以蔡○偉於警詢時所
      述時間、地點，佐以劉○欣於警詢時所言交付愷他命方式
      、於偵查中所稱轉交愷他命時沒有拿到錢云云，加上被告
      斯時持用之行動電話於99年3 月14日之通聯資料，架構本
      案犯罪事實。然觀諸前揭整理之蔡○偉、鄭○澤、劉○欣
      歷次證言，證人蔡○偉就其購買愷他命時係向何人實際交
      付金錢及拿取愷他命、何人在場等重大情節，前後迥異；
      證人劉○欣就其是否代被告轉交愷他命、有無代收價款等
      重要交易或轉讓過程，諸多矛盾；證人鄭○澤就其交付愷
      他命之價款予何人、實際交易對象為何人等情，先後不一
      ，俱有重大瑕疵。再核對渠等彼此之證言，蔡○偉於警詢
      時所陳本案交易時間點為99年3 月15日部分，與劉○欣於
      警詢時所證最後1 次交易之時間點為99年2 月底，明顯相
      違，雖依被告斯時持用之門號0000000000號行動電話於99
      年3 月14日至同年3 月21日之雙向通聯紀錄所載，被告於
      99年3 月14日上午5 時36分58秒確有撥打電話至蔡○偉持
      用之門號0000000000號行動電話，但通話時間僅有1 至2
      秒，檢察官指稱該通電話係被告與蔡○偉聯絡愷他命之交
      易，實有疑義；而劉○欣於警詢時所言交付毒品方式及偵
      查中所稱無償轉讓部分，就現場何人在場、有無對價等記
      憶不致混淆之情節，亦與蔡○偉、鄭○澤說法不符，是檢
      察官於各證人歧異之說法中，採信並據為架構犯罪事實之
      證言部分，仍難遽信為真。準此，在證人蔡○偉、鄭○澤
      、劉○欣於警詢、偵查及本院審理中之證詞本身即有諸多
      不一致之處，渠等證詞相互間就轉讓愷他命時在場人、交
      付價款與否、交付價款及拿取愷他命之實際對象、劉○欣
      有無代收價款等轉讓或交易愷他命之梗概，全然不符，檢
      察官起訴書所指之被告用以聯絡證人蔡○偉之通聯紀錄復
      僅有1 、2 秒等情況下，實難單憑前揭證人有重大瑕疵之
      證詞，遽認被告有轉讓第三級毒品之犯行。
六、綜上所述，本案依公訴人所提事證，尚不足使所指被告轉讓
    第三級毒品之犯罪事實達於無所懷疑，而得確信為真實之程
    度。本院復查無其他積極證據足資證明被告確有違反毒品危
    害防制條例之犯行，不能證明其犯罪，應為被告無罪判決之
    諭知，以昭審慎。
據上論斷，應依刑事訴訟法第301 條第1 項，判決如主文。
本件經檢察官范孟珊到庭執行職務。
中    華    民    國   100    年    11    月     8    日
                  刑事第十七庭  審判長法  官  許炎灶
                                      法  官  廖怡貞
                                      法  官  方祥鴻
以上正本證明與原本無異
如不服本判決應於送達後10日內向本院提出上訴狀
                                      書記官  洪紹甄
中    華    民    國   100    年    11    月    10    日